臺灣板橋地方法院刑事判決　　　　　　 100年度交訴字第41號
公　訴　人　臺灣板橋地方法院檢察署檢察官
被　　　告　賴麗梅
上列被告因公共危險等案件，經檢察官提起公訴（99年度偵字第
23343 號），被告於準備程序進行中就被訴事實（公共危險部分
）為有罪之陳述，經告知簡式審判程序之旨，並詢問當事人意見
，本院合議庭裁定被告被訴公共危險部分由受命法官獨任進行簡
式審判程序，並判決如下：
    主      文
賴麗梅犯肇事致人傷害逃逸罪，處有期徒刑柒月。緩刑年。
    事      實
一、賴麗梅於民國99年7 月1 日晚間6 時許，騎乘車牌號碼J6A-
    500 號重型機車，沿臺北縣中和市（現已改制為新北市中和
    區，以下同）民富街往中山路3 段方向行駛，行經中山路與
    民富街之交岔路口，擬左轉中山路3 段往員山路方向行進，
    本應注意車前狀況，並隨時採取必要之安全措施，而依當時
    情形，雖有車牌號碼不詳之自用小客車阻礙視線，惟尚無不
    能注意之情事，竟疏未注意。適曹沛縈騎乘車牌號碼F5N-66
    5 號重型機車，自對向中山路3 段與民富街之交岔路口起駛
    ，擬左轉中山路3 段往莒光路方向行進，亦疏於注意車前狀
    況，而與賴麗梅所騎乘之上開重型機車發生碰撞，致曹沛縈
    所騎乘之上開重型機車因而倒地，使曹沛縈受有左肩挫傷之
    傷害（賴麗梅被訴過失傷害部分，另為不受理判決）。詎賴
    麗梅已預見其駕駛動力交通工具，已於前開路段肇事，可能
    導致曹沛縈受傷之結果，應即採取救護或其他必要之措施，
    並向警察機關報告，不得駛離。竟基於肇事逃逸之不確定犯
    意，旋即騎乘機車離去現場，未停留現場協助救護，亦未施
    以其他維護肇事現場以避免損害擴大之必要處置。嗣經曹沛
    縈報警處理，始循線查悉上情。
二、案經曹沛縈訴由臺北縣政府（現已改制為新北市政府）警察
    局中和第二分局移請臺灣板橋地方法院檢察署檢察官偵查起
    訴。
    理      由
一、按除簡式審判程序、簡易程序及刑事訴訟法第376 條第1 款
    、第2 款所列之罪之案件外，第一審應行合議審判；除被告
    所犯為死刑、無期徒刑、最輕本刑為3 年以上有期徒刑之罪
    或高等法院管轄第一審案件者外，於第一次審判期日前之準
    備程序進行中，被告先就被訴事實為有罪之陳述時，審判長
    得告知被告簡式審判程序之旨，並聽取當事人、代理人、辯
    護人及輔佐人之意見後，裁定進行簡式審判程序，同法第28
    4 條之1 、第273 條之1 第1 項分別定有明文。查被告賴麗
    梅所犯公共危險部分，係死刑、無期徒刑、最輕本刑為3 年
    以上有期徒刑以外之罪，亦非高等法院管轄第一審案件。其
    於準備程序進行中，就被訴公共危險部分之犯罪事實為有罪
    之陳述，經告知簡式審判程序之旨，並聽取其與公訴人之意
    見後，業經本院合議庭依上開規定裁定本案公共危險部分，
    由受命法官獨任進行簡式審判程序，合先敘明。
二、上揭犯罪事實，業據被告於本院審理時坦承不諱（詳本院卷
    第32頁反面、第35頁反面、第36頁反面），核與證人即告訴
    人曹沛縈於警詢及偵訊時證述之情節相符（詳臺灣板橋地方
    法院檢察署99年度偵字第23343 號偵查卷宗第12頁至第14頁
    、第16頁、第49頁），並有亞東紀念醫院診斷證明書、臺北
    縣政府警察局中和第二分局交通分隊交通事故現場草圖、道
    路交通事故現場圖、道路交通事故調查報告表(一)、(二)各1 紙
    、事故現場及車損相片22張、臺灣省臺北縣區車輛行車事故
    鑑定委員會北縣鑑字第991389號鑑定意見書1 份、事故現場
    監視錄影翻拍相片6 張及事故現場勘查相片8 張附卷可稽（
    詳臺灣板橋地方法院檢察署99年度偵字第23343 號偵查卷宗
    第18頁、第22頁至第36頁、第40頁、第41頁、第56頁至第58
    頁、本院卷第17頁至第19頁、第22頁至第25頁）。足徵被告
    上開任意性之自白與事實相符，應堪採信。本案事證已臻明
    確，被告肇事逃逸犯行堪以認定，應依法論科。
三、核被告所為，係犯刑法第185 條之4 肇事致人傷害逃逸罪。
    爰審酌被告肇事後不立即救護告訴人，反而逃離現場，犯罪
    情節難認輕微；惟念其犯後坦承犯行，態度尚可，且無前科
    ，有臺灣高等法院被告前案紀錄表在卷可查，素行尚佳，又
    已與告訴人達成和解，賠償告訴人損失，暨斟酌其犯罪之動
    機、目的、手段、犯罪所生之危害等一切情狀，量處如主文
    所示之刑。又被告前未曾因故意犯罪受有期徒刑以上刑之宣
    告，有臺灣高等法院被告前案紀錄表在卷可稽。其因一時失
    慮，致罹刑章，犯後已坦承犯行，且已賠償告訴人損失，經
    此偵審程序，應知惕勵，信無再犯之虞，並斟酌公訴人亦當
    庭表明同意給予被告緩刑機會等情（詳本院第37頁正面），
    認所宣告之刑以暫不執行為當，爰併予宣告緩刑3 年，以啟
    自新。
據上論斷，應依刑事訴訟法第273 條之1 第1 項、第299 條第1
項前段，刑法第185 條之4 、第74條第1 項第1 款，判決如主文
。
本案經檢察官黃嘉妮到庭執行職務。
中    華    民    國   100    年    4     月    29    日
                  交通法庭  法  官  謝梨敏
上列正本證明與原本無異。
如不服本判決，應於判決送達後10日內敘明上訴理由，向本院提
出上訴狀 (應附繕本) ，上訴於臺灣高等法院。其未敘述上訴理
由者，應於上訴期間屆滿後20日內向本院補提理由書「切勿逕送
上級法院」。
                            書記官  林怡君
中    華    民    國   100    年    4     月    29    日
附錄本案論罪科刑法條全文：
中華民國刑法第185條之4
駕駛動力交通工具肇事，致人死傷而逃逸者，處6 月以上5 年以
下有期徒刑。